# 请教陈版：减资问题

提问人：跨度防护 时间：2019-03-02 17:11:33
案例： 1 、IPO公司母公司 A 下有一子公司B，目前 B 尚未开展经营，处于亏损状态。B 注册资本为 3000 万元，账面银行存款 500 万元； 2 、现B拟引入新股东（技术团队），拟持股 40%，但新股东没有40% 对应目前注册资本对应的现金 1200 万元； 3 、故 B拟进行减资处理，先将注册资本减至1000 万元，新股东再受让原股东 40%股份（ 400 万元）即可； 4 、B减资2000 万元，但B 账面无 2000 万元返还给原股东。
请教陈版：
1 、基于上述理由减资，是否会对 IPO 构成障碍？个人认为该行为与企业发展需要相符，且未损害股东理由，减资可行。
2 、由于B 账面无足够现金返还原股东，所以返还出资款的减资并不成立。该减资是否应理解为B 以 0 元回购原股东股份，账务处理是否应为：
B 账务处理
借：实收资本 2000
贷：资本公积 2000
A 账务处理
借：资本公积 2000
贷：长投 2000
3 、如果A 无需账务处理，理由是什么呢？

回答人：chenyiwei
B 的账务处理基本合理；A因为没有收到减资款，故无需进行账务处理，不应冲减 A自身的资本公积。